【裁判字號】    97,審訴,46
【裁判日期】    970916
【裁判案由】    毒品危害防制條例
【裁判全文】
臺灣士林地方法院刑事判決              97年度審訴字第46號
公  訴  人  臺灣士林地方法院檢察署檢察官
被      告  甲○○
上列被告因違反毒品危害防制條例案件，經檢察官提起公訴（97
年度毒偵字第1482號），被告於準備程序中就被訴事實為有罪陳
述，本院合議庭裁定由受命法官獨任改依簡式審判程序審理，並
判決如下：
    主  文
甲○○施用第一級毒品，累犯，處有期徒刑壹拾月，減為有期徒
刑伍月，扣案海洛因（合計淨重壹點貳公克）沒收銷燬，包裝
該海洛因之空包裝袋個（總重壹點壹玖公克）及注射針筒壹支
均沒收。又施用第二級毒品，累犯，處有期徒刑捌月，減為有期
徒刑肆月。扣案甲基安非他命（驗餘毛重壹點壹伍柒公克）沒收
銷燬，包裝該甲基安非他命之空包裝袋貳個沒收。應執行有期徒
刑柒月，扣案海洛因（合計淨重壹點貳公克）、甲基安非他命
（驗餘毛重壹點壹伍柒公克）沒收銷燬，包裝該海洛因之空包裝
袋個（總重壹點壹玖公克）、包裝該甲基安非他命之空包裝袋
貳個及注射針筒壹支均沒收。
    事  實
一、甲○○前因施用第一級毒品案件，經本院裁定送觀察、勒戒
    後，認無繼續施用毒品之傾向，於民國87年6 月30日釋放出
    所，並由臺灣士林地方法院檢察署檢察官於87年7 月15日以
    87年度偵字5523號為不起訴處分確定；又因施用第一、二級
    毒品案件，經本院裁定送觀察、勒戒後，認有繼續施用毒品
    之傾向，復經強制戒治，於91年8 月ll日戒治執行完畢釋放
    出所，並由本院以91年度訴字第8 號判決分別處有期徒刑8
    月、6 月，應執行有期徒刑l 年確定；再因轉讓第二級毒品
    案件，由本院以91年度訴字第425 號判決處有期徒刑8 月確
    定，並與上開連續施用第一、二級毒品案件，合併定應執行
    有期徒刑l 年6 月確定，於93年1 月20日縮短刑期假釋出監
    ，於93年4 月25日縮刑假釋期滿，視為執行完畢。詎其猶不
    知悔改，於上開強制戒治執行完畢釋放後5 年內，復基於施
    用第一級毒品海洛因之犯意，於96年1 月19日上午6 時許，
    在臺北市北投區○○○路○ 段354 巷2 弄6 號1 樓住處內，
    以針筒注射方式，施用第一級毒品海洛因；另基於施用第二
    級毒品甲基安非他命之犯意，於同日施用第一級毒品海洛因
    後，以將甲基安非他命置於玻璃球內燃燒吸其煙霧之方式，
    施用第二級毒品甲基安非他命1 次（公訴人於本院審理中已
    更正毒品名稱如上）。嗣於96年1 月19日晚上8 時30分許，
    為警持搜索票在上址查獲，並當場自甲○○所有之皮包內扣
    得第一級毒品海洛因3 小包（合計淨重1.32公克）、第二級
    毒品甲基安非他命2 小包（驗餘總毛重1.157 公克）、注射
    針筒1 支，並經採集尿液送驗，結果呈嗎啡及甲基安非他命
    陽性反應，始悉上情。
二、案經基隆市警察局第三分局報告臺灣士林地方法院檢察署檢
    察官偵查起訴。
    理  由
一、上揭犯罪事實，業據被告於偵查、本院準備程序及審理中坦
    白承認，且被告為警查獲後採集之尿液，經送臺灣尖端先進
    生技醫藥股份有限公司鑑定，確呈嗎啡類及甲基安非他命類
    陽性反應，此有該公司96年2 月1 日濫用藥物檢驗報告及基
    隆市警察局第三分局偵辦毒品案件尿液檢體對照表各1 份附
    卷（參見96年度毒偵字第216 號偵查卷第87、36頁）可參，
    而扣案之粉末3 包經送法務部調查局鑑定確含海洛因成分（
    合計淨重1.32公克，空包裝總重1.19公克），此有該局96年
    3 月16日調科壹字第09623023160 號鑑定書1 紙附卷（參見
    本院卷第31頁）可憑。再扣案之晶體2 包經送行政院衛生署
    管制藥品管理局鑑定，確有甲基安非他命成分（驗餘總毛重
    1.157 公克，含塑膠空包裝袋），此有該局96年3 月5 日管
    檢字第0960002078號鑑定書1 紙附卷（參見同上偵查卷第10
    2 之2 頁）可參，復有注射針筒1 支扣案可憑，足認被告上
    開自白核與事實相符，應甚明確。又被告甲○○前因施用毒
    品案件，經裁定送觀察、勒戒後，認無繼續施用毒品之傾向
    ，於87年6 月30日釋放出所，並由臺灣士林地方法院檢察署
    檢察官於87年7 月15日以87年度偵字5523號為不起訴處分確
    定；又因施用第一、二級毒品案件，經裁定送觀察、勒戒後
    ，認有繼續施用毒品之傾向，復經強制戒治，於91年8 月ll
    日戒治執行完畢釋放出所，並由本院以91年度訴字第8 號判
    決分別處有期徒刑8 月、6 月，應執行有期徒刑l 年確定，
    有該不起訴處分書、起訴書、臺灣高等法院被告前案紀錄表
    各1 份在卷可憑。本件事證明確，被告於上開觀察勒戒、強
    制戒治執行完畢釋放後5 年內，再犯施用第一級及第二級毒
    品犯行，堪以認定，應依法論科。
二、核被告所為，分別係犯毒品危害防制條例第10條第1 項之施
    用第一級毒品罪、同條第2 項之施用第二級毒品罪。被告於
    施用第一、二級毒品前後分別持有第一級毒品海洛因及第二
    級毒品甲基安非他命之低度行為，皆為施用之高度行為所吸
    收，均不另論罪。又被告所犯上開2 罪間，犯意個別，應分
    論併罰。再被告有事實欄所載之前科執行情形，有臺灣高等
    法院被告前案紀錄表1 份附卷可稽，其於有期徒刑執行完畢
    後5 年內，故意再犯本案有期徒刑以上之罪，為累犯，上開
    2 罪均應依刑法第47條第1 項規定加重其刑。爰審酌被告曾
    因施用毒品犯行而送觀察、勒戒及強制戒治，仍不知悛悔，
    復再施用第一級毒品、第二級毒品，其施用毒品戕害自己身
    心健康，惟犯後於本院審理坦承犯行，態度尚稱良好，並其
    品行、智識程度、生活狀況等一切情狀，分別量處如主文所
    示之刑。另被告係於96年4 月24日以前犯本罪，應依中華民
    國九十六年罪犯減刑條例第2 條第1 項第3 款之規定減其宣
    告刑期2 分之1 ，且定其應執行之刑，以資懲儆。至扣案之
    第一級毒品海洛因3 包（合計淨重1.32公克）、第二級毒品
    甲基安非他命2 包（驗餘總毛重1.157 公克）應依毒品危害
    防制條例第18條第1 項前段規定，宣告沒收銷燬。又扣案包
    裝上開海洛因之空包裝袋3 個（總重1.19公克）、包裝上開
    甲基安非他命之空包裝袋2 個及注射針筒1 支，均為被告所
    有供本案犯罪所為之物，業為被告供承明確，亦均依法宣告
    沒收之。
據上論斷，應依刑事訴訟法第273 條之1 第1 項、第299 條第1
項前段，毒品危害防制條例第10條第1 項、第2 項、第18條第1
項前段，中華民國九十六年罪犯減刑條例第2 條第1 項第3 款、
第7 條，刑法第11條、第47條第1 項、第38條第1 項第2 款、第
51條第5 款，判決如主文。
本案經檢察官鄭堤升到庭執行職務。
中    華    民    國    97    年    9     月    16    日
                  刑事第一庭法  官  雷雯華
以上正本證明與原本無異。
如不服本判決，應於收受送達後10日內向本院提出上訴書狀，其
未敘述上訴之理由者並得於提起上訴後20日內向本院補提理由書
（均須按他造當事人之人數附繕本）。
                            書記官  陳如玲
中    華    民    國    97    年    9     月    16    日
附錄本案論罪科刑法條全文：
毒品危害防制條例第10條
施用第一級毒品者，處6 月以上5 年以下有期徒刑。
施用第二級毒品者，處3 年以下有期徒刑。


司法院資訊處製作；財團法人民間司法改革基金會備份。
